【裁判字號】    89,訴,2209
【裁判日期】    900816
【裁判案由】    毒品危害防制條例
【裁判全文】
臺灣板橋地方法院刑事判決                        八十九年度訴字第二二０九號
    公  訴  人  臺灣板橋地方法院檢察署檢察官
    被      告  戊○○
右列被告因違反毒品危害防制條例案件，經檢察官提起公訴（八十九年度偵字第一六
七０八號），丙○判決如左：
    主  文
戊○○連續販賣第二級毒品，處有期徒刑柒年肆月。扣案之第二級毒品安非他命貳包
（各驗餘淨重點肆壹公克、壹點壹捌公克）均沒收銷燬之；犯罪所得之財物新台幣
伍仟元沒收之，如全部或一部不能沒收時，以其財產抵償之。
    事  實
一、戊○○明知安非他命業經毒品危害防制條例列為第二級毒品，不得製造、運輸、
    販賣、轉讓、施用或持有，竟基於意圖營利之概括犯意，先於民國八十九年八月
    三十一日某時，因甲○○打電話欲購買新台幣（下同）三千元之安非他命，雙方
    約好交易地點後，戊○○即攜帶三包安非他命（共淨重約一．五公克）搭計程車
    前往臺北縣永和市○○路附近抽水站（起訴書載為中和市、永和市交接處附近）
    ，先將安非他命丟在路邊，再開車接近在旁等候之甲○○向其收取款，並告知安
    非他命位置，甲○○即拿取安非他命供己施用；又於同年九月三日晚上八時許，
    因甲○○欲再購買二千元之安非他命，即約於相同地點，以一手交錢一手交貨之
    方式販賣二包安非命（共約淨重一．四公克）予甲○○施用；其後甲○○於同日
    晚上十一時四十五分許，在臺北縣土城市○○街五十五巷九弄九號四樓經警查獲
    ，並扣得當日向戊○○購得之安非他命二小包、吸食器二個及吸管一支，甲○○
    遂供出販賣安非他命之人為戊○○，經警授意其撥打戊○○使用之000000
    0000號行動電話聯絡，佯稱再以五千元之價格購買安非他命，二人約好於翌
    日（即四日）凌晨三時許，在臺北縣永和市○○路與保生路口交易，臺北縣警察
    局永和分局員警乙○○、丁○○、己○○、庚○○即開車帶同甲○○前往，在途
    中戊○○又打電話更改交易地點為上址抽水站附近，員警庚○○則喬裝成甲○○
    站立路邊，嗣戊○○搭乘由不知情之劉嘉明所駕駛之計程車抵達後，即將安非他
    命一包（查獲時毛重約三．八七公克，淨重約三．四四公克，經送驗後始知實際
    毛重為三．八六公克，淨重三．四六公克，取樣０．０五公克檢驗，驗餘淨重三
    ．四一公克檢還）放在附近某加油站之廁所內，並告知甲○○，員警即上前攔下
    該計程車，當場查獲戊○○而未遂，並在該加油站廁所窗戶之軌道上扣得上開安
    非他命一包及在其身上內衣內之另一包安非他命（查獲時毛重約一．六五公克，
    淨重約一．二七公克，經送驗後始知實際毛重為一．六四公克，淨重一．二四公
    克，取樣０．０六公克檢驗，驗餘淨重一．一八公克檢還）。
二、案經臺北縣警察局永和分局報請臺灣板橋地方法院檢察署檢察官偵查起訴。
    理  由
一、訊據被告戊○○矢口否認有何販賣安非他命予甲○○之犯行，並辯稱：伊並未於
    八十九年八月三十一日、九月三日販賣安非他命予甲○○，而同年九月四日當天
    ，因甲○○打電話告知要歸還先前向伊借用之五千元，才會搭計程前往查獲地點
    ，惟伊並未進入附近之加油站，在加油站內扣得之安非他命一包，非其所有，是
    伊並無販賣安非他命牟利之行為云云。經查：
（一）右揭被告於八十九年八月三十一日、九月三日連續二次各販賣三千元、二千元
      安非他命予甲○○施用之事實，業據證人即購買安非他命之甲○○於警訊時證
      述：「第一次於八十九年八月三十一日，在中永和交接處，向游女（指被告）
      以新台幣三千元購得三包安非他命，共淨重約一．五公克；第二次大概在八十
      九年九月三日晚上八點左右，地點相同，我以新台幣二千元購得二小包淨重一
      ．四公克」（見偵查卷第十七頁），於偵查初訊時亦證稱：「有向戊○○購買
      安非他命，第一次在中和市（應係永和市○○○路抽水站附近路口紅燈處，第
      二次亦同，第一次買時，戊○○看到我時，先將東西丟到路邊，開近我向我拿
      錢，告訴我東西在後方，第二次則是一手交錢一手交貨，我第二次被查獲，戊○○已離開」（見偵查卷第三十六頁反面）等情明確，雖該證人先後之供述，
      對於向被告購買安非他命之交易地點、方式等細節，未見完全一致，惟其就購
      買之品名、次數、價格及重量等基本事實並無不同，衡諸社會經驗判斷，一般
      人對於一件事情經過一段時日後之陳述，均難期其為完整無缺之說詞，加以證
      人稱確實向被告購買安非他命，是其上開證言當無故意誣陷被告之理，堪予採
      信，而丙○本於自由心證，依職權對其陳述加以取拾，認被告連續二次於八十
      九年八月三十一日、九月三日，分別以三千元、二千元價格，在上址抽水站附
      近，販賣安非他命予甲○○，交易方式第一次為先將安非他命丟在路邊，再開
      車接近在旁等候之甲○○向其收取款項，並告知安非他命位置，第二次為一手
      交錢一手交貨。
（二）另右揭證人甲○○於八十九年九月三日晚上十一時四十五分許為警查獲後，供
      出其安非他命來源係購自被告，經警授意再佯以五千元價格向被告購買安非他
      命時，被告即依約搭計程車攜帶安非他命前往販賣，而於翌日凌晨三時許經警
      查獲，並在前開加油站廁所內扣得被告持往欲販賣予甲○○之安非他命一包之
      事實，亦據證人甲○○於警訊及偵查初訊時證述明確，核與證人即獲案員警庚○○於偵查中證述：查獲甲○○時，甲○○供稱身上查獲之毒品係向戊○○購
      買的，伊叫甲○○聯絡戊○○，甲○○即打電話給戊○○說要調五千元的貨，
      後來戊○○即打二通電話進來更改地點，最後約在永和市○○路○段、二段附
      近之抽水站，當時由伊偽裝成甲○○站在路旁暗處，發現一輛計程車在當地逛
      ，覺得可疑，後來戊○○又打電話進來暗示說東西放在加油站廁所內，該計程
      車即往加油站方向駛去，伊等就將計程車攔下來，到加油站廁所內亦確實發現
      有安非他命（見偵查卷第七十一頁反面），及證人即獲案員警乙○○、丁○○
      、己○○於丙○調查中證述：先查獲甲○○，他供出貨源是被告，甲○○就打
      電話和被告聯絡買五千元安非他命事宜，雙方約在永和市○○路○段二巷口會
      面，於是其等便開車押甲○○在約定地點等候，此時被告打電話進來說改在中
      山路、水源路交叉路之加油站會面，在等候時，發現一部計程車在附近轉了好
      幾圈，甲○○就對其等說被告就坐在此計程車內，後來計程車進入加油站內，
      出來後，被告又打電話給甲○○，等計程車又繞了一圈與其等車子同一車道時
      ，就上前攔下被告，惟在車內並未找到安非他命，甲○○才供稱剛才被告打電
      話知告安非他命在廁所內，丁○○就進入廁所尋找，而在廁所鋁門窗溝槽內發
      現一團衛生紙，打開後裡面包著安非他命（見丙○九十年五月二十一日訊問筆
      錄）等情節相符。苟被告欲向甲○○要回所借之五千元，何需於深夜之凌晨三
      時許為之，又何需頻頻電話聯絡並更改見面地點﹖此均與社會常情不合，是所
      辯欲向甲○○收款始遭查獲乙節，應係臨訟杜撰之詞，不足採信。
（三）此外，復有當場查獲之安非他命二包（在被告內衣內扣得者，非供犯本罪所用
      ）扣案可資佐證。雖被告辯稱在廁所內扣得之安非他命非其所有，惟據前開證
      人等之證詞，足認確屬被告所有無訛，所辯殊非可採；再上開扣案之安非他命
      二包經內政部警政署刑事警察局鑑驗結果，確係甲基安非他命，且其實際淨重
      分別為三．四六公克，取樣０．０五公克檢驗，驗餘淨重三．四一公克、淨重
      一．二四公克，取樣０．０六公克檢驗，驗餘淨重一．一八公克，亦有該局九
      十年四月十日刑鑑字第四一四二六號鑑驗通知書乙紙附卷可憑，足見被告所販
      賣者確係安非他命無疑。
（四）復參以將安非他命售予他人，若無利可得，何以甘冒為警查獲而受刑事重罪制
      裁之危險而為之，亦足證被告販賣安非他命有利可圖。
（五）雖證人甲○○其後於偵查及丙○調查中改稱：並未向被告購買安非他命，八十
      九年九月四日當天因為被告要伊還錢，口氣不好，才隨口向查獲員警說被告是
      向伊催討購買安非他命的錢，並打電話約被告見面，實際當天並非向被告購買
      五千元之安非他命，惟其所稱情節與在警訊及偵查初訊稱係向被告購買安非他
      命之情節迴異，且當時其曾與被告多次電話聯繫，員警又在旁邊，如僅與被告
      談及還錢事宜，員警何需大費周章帶同其於深夜查獲被告﹖足見其後所翻稱之
      情節，應係迴護之詞，不足據為對被告有利之認定。
    綜上所述，被告上開辯解，顯屬畏罪卸責之詞，委無可採。罪證明確，被告犯行
    堪以認定。
二、按毒品危害防制條例業於八十六年十月三十日經立法院三讀通過，經總統於八十
    七年五月二十日公布施行，自同年月二十二日起生效，該條例已將安非他命列為
    第二級毒品管制，自不得非法製造、運輸、販賣、轉讓、施用或持有，被告違反
    此項規定，於八十九八月三十一日、九月三日二次販賣安非他命予甲○○之行為
    ，核係觸犯同條例第四條第二項之販賣第二級毒品既遂罪；而甲○○於同年九月
    四日第三次偽稱欲購買安非他命，雖無實際購買之真意，但被告既有販賣之故意
    ，且依約前往交付安非他命，即已著手實施販賣安非他命之行為，惟甲○○本次
    原無買受之真意，其虛與被告買賣，意在協助警察辦案，事實上彼此間並不能真
    正完成買賣安非他命之行為，是被告此部分犯行，核係犯同條第五項、第二項之
    販賣第二級毒品未遂罪，公訴人認此部分同亦成立販賣第二級毒品既遂罪，容有
    未洽。又被告持有安非他命之低度行為，應為其販賣之高度行為所吸收，均不另
    論罪。另被告先後三次販賣安非他命（包含一次販賣未遂）之犯行，時間緊接，
    所犯又係構成犯罪要件相同之罪名，顯係基於概括犯意為之，為連續犯，應依刑
    法第五十六條之規定，就情節較重之販賣第二級毒品既遂犯行論以一罪，並就法
    定刑為七年以上有期徒刑部分加重其刑，惟法定刑為無期徒刑部分，依刑法第六
    十五條第一項規定，不得加重，爰不另加重。爰審酌被告之品行、智識程度、犯
    罪之動機、手段、販賣安非他命戕害他人身心、危害社會治安甚鉅，及販賣之次
    數、所得金額，以及被告犯罪後猶矢口否認犯行等一切情狀，量處如主文所示之
    刑，以示懲儆。至扣案之安非他命二包（各驗餘淨重三．四一公克、一．一八公
    克），係查獲之毒品，屬毒品危害防制條例所定之違禁物，爰依毒品危害防制條
    例第十八條第一項前段規定，不問屬於犯人與否，均沒收銷燬之；另被告販賣安
    非他命之所得共五千元，係因犯本罪所得之財物，應依同例第十九條第一項規定
    宣告沒收之，如全部或一部不能沒收時，以其財產抵償之。
據上論斷，應依刑事訴訟法第二百九十九條第一項前段，毒品危害防制條例第四條第
二項、第十八條第一項前段、第十九條第一項，刑法第十一條前段、第五十六條，判
決如主文。
本案經檢察官馬中琍到庭執行職務。
中      華      民      國      九十        年    八      月    十六    日
                                      臺灣板橋地方法院刑事第三庭
                                          法  官  趙  義  德
右正本證明與原本無異。
如不服本判決，應於判決送達後十日內，向丙○提出上訴狀。
                                          書記官  張  慧  玲
中      華      民      國      九十        年    八      月    二十七  日
附錄本案論罪科刑法條全文：
毒品危害防制條例第四條第二項：
製造、運輸、販賣第二級毒品者，處無期徒刑或七年以上有期徒刑，得併科新台幣七
百萬元以下罰金。


司法院資訊處製作；財團法人民間司法改革基金會備份。
